Images des répertoires du notaire Charles Edouard Patinot pour l'étude XXIV
Archives nationales de France
Images des répertoires du notaire Charles Edouard Patinot pour l'étude XXIV
30 septembre 1829 - 16 janvier 1841
MC/RE/XXIV/22 - MC/RE/XXIV/25
Etude XXIV; Patinot, Charles-Edouard
5 registres
Archives nationales de France
Minutes et répertoires: la loi 2008-696 du 15 juillet 2008 relative aux archives a fixé à 75 ans à compter de la date de l'acte, ou à 25 ans à compter de la date du décès de l'intéressé si ce délai est plus bref, le délai de communication des minutes et répertoires des notaires; ce délai est porté à 100 ans à compter de la date de l'acte si le document se rapporte à un mineur (code du Patrimoine, articles L213-2, 4e d et 5e).
Autres documents de l'étude (dossiers de clients, comptabilité...): s'agissant d'archives privées, ces documents sont communicables selon les modalités fixées par le déposant ou le donateur.
Certains documents ne sont pas accessibles sous leur forme originale en raison de leur mauvais état de conservation.
Registres entrés aux Archives nationales en 1949 et 1960.
Images des répertoires de l’étude XXIV
Archives de l'étude XXIV
répertoire d'officier public ministériel
- Répertoire chronologique pour la période du 30 septembre 1829 au 30 avril 1830, 30 septembre 1829 - 30 avril 1830; MC/RE/XXIV/22; Le répertoire comporte 35 feuillets et fait partie d'un registre de 200 feuillets de papier manuscrits, hauteur 34 x largeur 23 cm, composé de cahiers foliotés par le notaire. Le registre est dans un état moyen. La reliure est à restaurer.
  Registre folioté en 2003 (foliotation non visible à l'écran)
  Le registre contient aussi le répertoire du notaire Hercule Fourchy pour la période du 9 septembre 1826 au 16 août 1829.
  Le répertoire contient les informations suivantes: 1. le n° de l'acte dans l'année; 2. date du jour; 3. nature de l'acte passé en brevet; 4. nature de l'acte passé en minute; 5. nom, prénom, domicile des parties, indication sur la situation et les prix des biens; 6. date d'enregistrement de l'acte; 7. droits d'enregistrement.
  Attention: seuls les actes passés en minute sont conservés; les actes mentionnés dans le répertoire comme passés en simple brevet (colonne 3) ne sont pas conservés par les notaires et ne sont donc pas versés au Minutier (ils sont remis aux clients).
  répertoire
  - Liste chronologique des actes pour la période du 30 septembre au 31 décembre 1829, 30 septembre - 31 décembre 1829; 164 v°-181 v°; 18 feuillets
  - Liste chronologique des actes pour la période du 2 janvier au 30 avril 1830, 2 janvier - 30 avril 1830; 181 v°-200 v°; 20 feuillets
- Répertoire chronologique pour la période du 1er mai 1830 au 24 juillet 1834, 1er mai 1830 - 24 juillet 1834; MC/RE/XXIV/23/A; Un registre de 240 feuillets de papier manuscrits, hauteur 33,5 x largeur 23 cm, composé de cahiers foliotés par le notaire. Le registre est en bon état.
  - Liste chronologique des actes pour la période du 1er mai au 31 décembre 1830, 1er mai - 31 décembre 1830; 1 r°-40 r°; 41 feuillets
  - Liste chronologique des actes pour la période du 3 janvier au 31 décembre 1831, 3 janvier - 31 décembre 1831; 40 r°-99 r°; 60 feuillets
    - du 3 janvier au 30 juin 1831, 3 janvier - 30 juin 1831; 40 r°-71 v°; 32 feuillets
    - du 1er juillet au 31 décembre 1831, 1er juillet - 31 décembre 1831; 71 v°-99 r°; 29 feuillets
  - Liste chronologique des actes pour la période du 3 janvier au 31 décembre 1832, 3 janvier - 31 décembre 1832; 99 v°-146 v°; 48 feuillets
    - du 3 janvier au 30 juin 1832, 3 janvier - 30 juin 1832; 99 v°-124 v°; 26 feuillets
    - du 2 juillet au 31 décembre 1832, 2 juillet - 31 décembre 1832; 124 v°-146 v°; 23 feuillets
  - Liste chronologique des actes pour la période du 1er janvier au 31 décembre 1833, 1er janvier - 31 décembre 1833; 147 r°-206 r°; 60 feuillets
    - du 1er janvier au 30 juin 1833, 1er janvier - 30 juin 1833; 147 r°-174 r°; 28 feuillets
    - du 1er juillet au 31 décembre 1833, 1er juillet - 31 décembre 1833; 174 r°-206 r°; 33 feuillets
  - Liste chronologique des actes pour la période du 2 janvier au 24 juillet 1834, 2 janvier - 24 juillet 1834; 206 r°-240 v°; 35 feuillets
- Répertoire chronologico-alphabétique pour la période de 1830 à 1834, 1830 - 1834; MC/RE/XXIV/23/B; Un registre de 76 feuillets de papier manuscrits, hauteur 40,5 x largeur 27 cm. Le registre est en bon état.
  Le répertoire contient les informations suivantes: 1. nom de la 1ère partie; 2. nature de l'acte et nom de la 2e partie; 3. date de l'acte.
  - Table alphabétique des clients pour l'année 1830, 1 r°-16 r°; 16 feuillets
  - Table alphabétique des clients pour l'année 1831, 17 r°-31 r°; 15 feuillets
  - Table alphabétique des clients pour l'année 1832, 32 r°-46 r°; 15 feuillets
  - Table alphabétique des clients pour l'année 1833, 47 r°-61 r°; 15 feuillets
  - Table alphabétique des clients pour l'année 1834, 62 r°-76 r°; 15 feuillets
- Répertoire chronologique pour la période du 25 juillet 1834 au 9 octobre 1839, 25 juillet 1834 - 9 octobre 1839; MC/RE/XXIV/24; Un registre de 240 feuillets de papier manuscrits, hauteur 33,5 x largeur 23,5 cm, composé de cahiers foliotés par le notaire. Le registre est dans un état moyen. La reliure est à restaurer.
  - Liste chronologique des actes pour la période du 25 juillet au 31 décembre 1834, 25 juillet - 31 décembre 1834; 1 r°-20 v°; 20 feuillets
  - Liste chronologique des actes pour la période du 2 janvier au 31 décembre 1835, 2 janvier - 31 décembre 1835; 20 v°-61 v°; 42 feuillets
  - Liste chronologique des actes pour la période du 2 janvier au 30 décembre 1836, 2 janvier - 30 décembre 1836; 61 v°-110 r°; 50 feuillets
    - du 2 janvier au 30 juin 1836, 2 janvier - 30 juin 1836; 61 v°-88 r°; 28 feuillets
    - du 1er juillet au 30 décembre 1836, 1er juillet - 30 décembre 1836; 88 r°-110 v°; 23 feuillets
  - Liste chronologique des actes pour la période du 2 janvier au 30 décembre 1837, 2 janvier - 30 décembre 1837; 110 v°-166 v°; 57 feuillets
    - du 2 janvier au 30 juin 1837, 2 janvier - 30 juin 1837; 110 v°-145 v°; 36 feuillets
    - du 1er juillet au 30 décembre 1837, 1er juillet - 30 décembre 1837; 145 v°-166 v°; 22 feuillets
  - Liste chronologique des actes pour la période du 2 janvier au 31 décembre 1838, 2 janvier - 31 décembre 1838; 166 v°-212 v°; 47 feuillets
    - du 2 janvier au 30 juin 1838, 2 janvier - 30 juin 1838; 166 v°-192 v°; 27 feuillets
    - du 3 juillet au 31 décembre 1838, 3 juillet - 31 décembre 1838; 192 v°-212 v°; 21 feuillets
  - Liste chronologique des actes pour la période du 2 janvier au 9 octobre 1839, 2 janvier - 9 octobre 1839; 212 v°-240 v°; 29 feuillets
- Répertoire chronologique pour la période du 11 octobre 1839 au 16 janvier 1841, 11 octobre 1839 - 16 janvier 1841; MC/RE/XXIV/25; Le répertoire comporte 49 feuillets et fait partie d'un registre de 239 feuillets de papier manuscrits, hauteur 33 x largeur 23,5 cm, composé de cahiers foliotés par le notaire. Le registre est en bon état.
  Le registre contient aussi le répertoire du notaire Edme François Faiseau-Lavanne pour la période du 16 janvier 1841 au 29 novembre 1845.
  - Liste chronologique des actes pour la période du 11 octobre au 31 décembre 1839, 11 octobre - 31 décembre 1839; 1 r°-8 r°; 8 feuillets
  - Liste chronologique des actes pour la période du 3 janvier au 31 décembre 1840, 3 janvier - 31 décembre 1840; 8 v°-47 v°; 40 feuillets
  - Liste chronologique des actes pour la période du 1er au 16 janvier 1841, 1er janvier - 16 janvier 1841; 47 v°-49 v°; 3 feuillets